【裁判字號】    97,聲,2
【裁判日期】    970212
【裁判案由】    返還提存物
【裁判全文】
臺灣嘉義地方法院民事裁定  97年度聲字第2號
聲  請  人  丙○○
訴訟代理人  乙○○
相  對  人  甲○○
上列聲請人聲請返還提存物事件，本院裁定如下：
    主  文
聲請駁回。
聲請程序費用由聲請人負擔。
    理  由
一、按訴訟終結後，供擔保人證明已定20日以上之期間，催告受
    擔保利益人行使權利而未行使權利，法院應依供擔保人之聲
    請，以裁定命返還其提存物或保證書，此於因假處分所供之
    擔保，亦準用之，民事訴訟法第106條、第104條第1項第3款
    前段定有明文。又因假扣押所供之擔保，係為擔保受擔保利
    益人因不當假扣押所受損害而設。倘執行法院已依聲請或依
    職權依假扣押裁定實施假扣押之執行，則在執行法院撤銷其
    執行程序前，受擔保利益人所受損害仍可能繼續發生，損害
    額既未確定，自無強令其行使權利之理。故在假扣押所供之
    擔保，供擔保人依民事訴訟法第106條準用同法第104條第1
    項第3款規定，聲請以裁定命返還其擔保金之場合，必待假
    扣押之執行程序已撤銷，始得謂與民事訴訟法第104條第1項
    第3款所定之「訴訟終結」相當，最高法院85年度臺抗字第
    645號裁定意旨可資參照。
二、本件聲請意旨略以：聲請人與相對人間假扣押事件，聲請人
    前依本院73年度全字第824號假扣押裁定，提供新台幣10,80
    0元為擔保金，並以本院73年度存字第980號擔保提存事件提
    存後，依聲請人之聲請執行假扣押在案。嗣聲請人聲請撤銷
    假扣押裁定，並經本院96年度裁全聲字第72號裁定准予撤銷
    ，聲請人乃定20日以上期間催告受擔保利益人即相對人行使
    權利而未行使，爰聲請本院裁定准予返還提存物等語。
三、聲請人主張之前開事實，雖據提出與其所述相符之提存書、
    撤銷假扣押裁定、裁定確定證明及存證信函為證，然查：(1)
    經本院依職權調閱73年度執全字第824號假扣押保全程序卷
    宗審閱結果，聲請人已聲請本院執行假扣押相對人所有之財
    產，且迄未撤回假扣押執行程序。聲請人既未聲請撤回假扣
    押執行程序，揆諸首揭說明，即與民事訴訟法第104條第1項
    第3款所定之「訴訟終結」不合，受擔保利益人所受損害仍
    可能繼續發生，損害額既未確定，自無強令其行使權利之理
    。上開訴訟既未終結，聲請人逕行於訴訟終結前定期催告相
    對人行使權利，並主張已合於民事訴訟法第104條第1項第3
    款規定要件云云，自有未合。綜上，聲請人聲請返還上開擔
    保金，於法未合，不應准許，應予駁回。
四、依民事訴訟法第95條、第78條前段，裁定如主文。
中    華    民    國    97    年    2    月    12     日
                  民一庭法  官  游悅晨
以上正本係照原本作成。
如對本裁定抗告應於送達後10日內向本院提出抗告狀。
中    華    民    國    97    年    2    月    12     日
                        書記官  張富


司法院資訊處製作；財團法人民間司法改革基金會備份。
